臺灣士林地方法院刑事判決　　　　　　100年度審訴字第786號
公　訴　人　臺灣士林地方法院檢察署檢察官
被　　　告　陳家訓
上列被告因違反毒品危害防制條例案件，經檢察官提起公訴（10
0 年度毒偵字第1779號），被告於準備程序中就被訴事實為有罪
之陳述，本院合議庭裁定由受命法官獨任改依簡式審判程序審理
，並判決如下：
    主  文
陳家訓施用第一級毒品，累犯，處有期徒刑壹年。
    事  實
一、陳家訓前於民國87年間，因施用毒品案件，經本院以87年度
    毒聲字第779 號裁定送觀察、勒戒後，認有繼續施用毒品之
    傾向，再經本院以88年度毒聲字第899 號裁定送強制戒治，
    於88年12月15日停止戒治釋放出所，所餘戒治期間付保護管
    束，於89年5 月15日保護管束期滿未經撤銷停止戒治，視為
    執行完畢，並由臺灣士林地方法院檢察署檢察官以89年度戒
    毒偵字第123 號為不起訴處分確定；另因連續施用第一級、
    第二級毒品案件，經臺灣板橋地方法院以92年度毒聲字第1
    325 號裁定令入戒治處所施以強制戒治，因法律修正於93年
    1 月9 日釋放，刑責部分經臺灣板橋地方法院以94年度訴緝
    字第47號判決各處有期徒刑10月、8 月，應執行有期徒刑1
    年4 月確定；又因竊盜案件，經臺灣板橋地方法院以94年度
    易字第116 號判決處有期徒刑1 年8 月，嗣經臺灣高等法院
    以94年度上易字第1066號判決駁回上訴確定；再因偽造文書
    案件，經臺灣高等法院以94年度上訴字第3691號判決撤銷原
    判決，改判處有期徒刑8 月確定；又因竊盜案件，經臺灣板
    橋地方法院以93年度簡字第2801號判決處有期徒刑6 月確定
    ；又因偽造印文案件，經臺灣板橋地方法院以93年度簡字第
    4126號判決處有期徒刑3 月確定；又因2 次贓物案件，經臺
    灣板橋地方法院以94年度簡字第3225號判決各處有期徒刑3
    月、3 月，應執行有期徒刑5 月確定；再因竊盜案件，經臺
    灣板橋地方法院以94年度易字第1622號判決處有期徒刑10月
    ，嗣經臺灣高等法院以95年度上易字第444 號判決駁回上訴
    確定，上開各罪嗣經臺灣高等法院以96 年 度聲減字第1954
    號裁定減刑（所犯有期徒刑1 年8 月部分依法不予減刑），
    並分別定應執行刑為有期徒刑1 年1 月、2 年2 月確定，經
    接續執行，於97年6 月30日縮刑期滿執行完畢（構成累犯）
    。另因施用第一級、第二級毒品案件，經本院以100 年度審
    訴字第75號判決處有期徒刑7 月、6 月，應執行有期徒刑10
    月，脛臺灣高等法院以100 年度上訴字第1244號判決駁回上
    訴確定；又因施用第一級、第二級毒品案件，經本院以100
    年度審訴字第24 5號判決處有期徒刑9 月、7 月，應執行有
    期徒刑1 年2 月確定（尚在執行中）。詎其仍不知悔改，復
    基於施用第一級毒品海洛因之犯意，於100 年8 月9 日為警
    採尿時往前回溯12 0小時內之某時許，在其位於臺北市○○
    區○○街59巷35號之居所內，以將海洛因粉末摻入香煙內點
    燃吸食之方式，施用第一級毒品海洛因1 次。嗣於100 年8
    月9 日上午3 時5 分許，在臺北市○○區○○路與民族西路
    口為警攔檢而當場查獲，經其同意採尿送驗，結果呈嗎啡陽
    性反應，始查悉上情。
二、案經臺北市政府警察局大同分局移送臺灣士林地方法院檢察
    署檢察官偵查起訴。
    理  由
一、本件被告陳家訓所犯並非死刑、無期徒刑、最輕本刑為3 年
    以上有期徒刑之罪，或高等法院管轄第一審之案件，經訊問
    被告後，被告為認罪之答辯，經告以簡式審判程序之旨，並
    聽取檢察官、被告之意見後，本院裁定改依簡式審判程序進
    行審理，是本件之證據調查，依刑事訴訟法第273 條之2 規
    定，不受同法第159 條第1 項、第161 條之2 、第161 條之
    3 、第163 條之1 及第164 條至第170 條規定之限制，合先
    敘明。
二、上開犯罪事實，有以下證據可證：
  (一)被告陳家訓之自白；
  (二)臺北市政府警察局偵辦毒品案件尿液檢體委驗單（尿液檢
      體編號：043917號）1 紙；
  (三)臺灣尖端先進生技醫藥股份有限公司100 年8 月22日濫用
      藥物檢驗報告（尿液檢體編號：043917號）1 紙。
三、核被告陳家訓所為，係犯毒品危害防制條例第10條第1 項之
    施用第一級毒品罪。被告施用第一級毒品前之持有低度行為
    ，為施用之高度行為所吸收，不另論罪。又被告有如上述事
    實欄一所載之犯罪科刑及執行情形，此有臺灣高等法院被告
    前案紀錄表1 份在卷可按，其於前案受有期徒刑之執行完畢
    後，5 年內故意再犯本件有期徒刑以上之罪，為累犯，應依
    刑法第47條第1 項之規定加重其刑。爰審酌被告曾因施用毒
    品犯行經送觀察、勒戒、強制戒治及法院判決處刑，仍無法
    戒除毒癮，再為本件施用毒品犯行，顯見其無戒絕之決心，
    惟被告施用毒品之犯行，在性質上乃屬對自我身心健康之自
    戕行為，尚未嚴重破壞社會秩序、侵害他人權益，且其犯後
    自始坦承犯行，態度良好，兼衡其犯罪之動機、目的、手段
    、智識程度及生活狀況等一切情狀，認公訴人具體求刑有期
    徒刑1 年2 月，容有過重，爰量處如主文所示之刑，以資懲
    儆。
據上論斷，應依刑事訴訟法第273 條之1 第1 項、第299 條第1
項前段，毒品危害防制條例第10條第1 項，刑法第11條前段、第
47條第1 項，判決如主文。
本案經檢察官顏珮珊到庭執行職務。
中    華    民    國   100    年    12    月    30    日
                  刑事第一庭法  官  徐文瑞
以上正本證明與原本無異。
如不服本判決，應於收受送達後10日內向本院提出上訴書狀，並
應敘述具體理由；其未敘述上訴理由者，應於上訴期間屆滿後20
日內向本院補提理由書（均須按他造當事人之人數附繕本）「切
勿逕送上級法院」。
                            書記官  張茹茵
中    華    民    國   101    年    1     月    2     日
附錄本判決論罪科刑法條：
毒品危害防制條例第10 條
施用第一級毒品者，處6 月以上 5 年以下有期徒刑。
施用第二級毒品者，處3 年以下有期徒刑。